臺灣高等法院高雄分院刑事判決　　　　96年度上訴字第1629號
上　訴　人
即　被　告　甲○○
上列上訴人因違反毒品危害防制條例案件，不服臺灣屏東地方法
院96年度訴字第445 號中華民國96年6 月27日第一審判決（起訴
案號：臺灣屏東地方法院檢察署96年度毒偵字第742 號），提起
上訴，本院判決如下：
    主  文
原判決撤銷。
甲○○施用第一級毒品，累犯，處有期徒刑壹年肆月，減為有期
徒刑捌月。
    事  實
一、甲○○前民國90年間因施用毒品案件，經臺灣屏東地方法院
    以90年度毒聲字第1052號裁定送觀察、勒戒後，認有繼續施
    用毒品之傾向，再以90年度毒聲字第1713號裁定令入戒治處
    所施以強制戒治，因戒治成效良好，經臺灣屏東地方法院以
    91年度毒聲字第508 號裁定停止戒治，而於91年3 月21日出
    所付保護管束，嗣因停止戒治裁定經臺灣屏東地方法院以91
    年度毒聲字第508 號裁定撤銷，復入戒治處所執行強制戒治
    ，於92年3 月12日期滿釋放，並經臺灣屏東地方法院檢察署
    檢察官以92年度戒毒偵字第54號為不起訴處分確定。又於94
    年間因施用毒品案件，經臺灣屏東地方法院以94年度訴字第
    26 4號判決判處有期徒刑8 月確定，於95年2 月3 日縮刑期
    滿執行，復於95年間再犯施用毒品案件，經臺灣屏東地方法
    院以95 年 度訴字第901 號判決判處有期徒刑1 年確定（於
    後述犯罪為查獲後始入監執行，於96年7 月31日減刑期滿）
    。詎其仍未戒除吸食毒品之惡習，復基於施用第一級毒品海
    洛因之犯意，於96年1 月31日中午12時許，在屏東縣新園鄉
    ○○村○道路旁，以注射針筒摻水注射之方式，施用第一級
    毒品海洛因1 次。嗣為警於96年1 月31日下午15時30分許，
    在屏東縣新園鄉○○村○○路600 號旁產業道路查獲，並徵
    得其同意後採尿，經送驗結果呈嗎啡陽性反應而查獲。
二、案經屏東縣警察局東港分局報請臺灣屏東地方法院檢察署檢
    察官偵查起訴。
    理  由
一、證據能力：
    本件卷附台灣檢驗科技股份有限公司濫用藥物尿液檢驗報告
    ，係警方未經法院或檢察官授權即主動送鑑，固與刑事訴訟
    法第208 條前段之規定不符，惟本院審酌人權保障及公共利
    益之均衡維護，即考量上開檢驗機關係屬衛生署濫用藥物檢
    驗認可機構（參卷附確認報告所載之認可字號），所採行之
    檢驗方法與高雄市立凱旋醫院尿液檢驗方法相同，對被告在
    訴訟上防禦並無較不利益之情形（最高法院93年度台上字第
    5275號判決意旨可參）各節，依刑事訴訟法第158 條之4 之
    規定，認上開檢驗報告應有證據能力。
二、上揭事實業據被告於原審法院坦承不諱（見原審卷第25頁反
    面），而被告為警採尿送驗結果，確呈嗎啡陽性反應，有台
    灣檢驗科技股份有限公司96年2 月15日濫用藥物尿液檢驗報
    告在卷可稽（本案警卷第6 頁），足認被告之自白，應與事
    實相符，堪予採信。再被告前於90年間因施用毒品案件，經
    臺灣屏東地方法院以90年度毒聲字第1052號裁定送觀察、勒
    戒後，認有繼續施用毒品之傾向，再以90年度毒聲字第1713
    號裁定令入戒治處所施以強制戒治，因戒治成效良好，經臺
    灣屏東地方法院以91年度毒聲字第508 號裁定停止戒治，而
    於91年3 月21日出所付保護管束，嗣因停止戒治裁定經臺灣
    屏東地方法院以91年度毒聲字第508 號裁定撤銷，復入戒治
    處所執行強制戒治，於92年3 月12日期滿釋放，並經臺灣屏
    東地方法院檢察署檢察官以92年度戒毒偵字第54號為不起訴
    處分確定，有卷附臺灣高等法院被告前案紀錄表可參，是本
    件被告於強制戒治執行完畢5 年內施用第一級毒品之犯行，
    自應依法論科。
三、按海洛因係毒品危害防制條例所定之第一級毒品，不得非法
    施用，是核被告所為，係犯毒品危害防制條例第10條第1 項
    之施用第一級毒品罪。被告為施用毒品海洛因而持有毒品之
    低度行為，已為其施用之高度行為所吸收，不另論罪。又被
    告前於94年間因施用毒品案件，經臺灣屏東地方法院以94年
    度訴字第264 號判決判處有期徒刑8 月確定，於95年2 月3
    日縮刑期滿執行完畢，有臺灣高等法院被告前案紀錄表在卷
    可考，其於有期徒刑執行完畢5 年內故意再犯本件有期徒刑
    以上之罪，係屬累犯，應依刑法第47條第1 項規定，予以加
    重其刑。
四、原判決據以論處被告罪刑，固非無見；惟查原判決未及適用
    中華民國96年罪犯減刑條例予以減刑（如後所述），自有未
    合。被告上訴主張其已深切悔悟，且健康情形不佳，原審量
    刑過重云云，雖無理由（如後所述），惟原判決有上述可議
    之處，自應由本院將原判決撤銷改判。審酌被告前因施用毒
    品犯行，業經觀察、勒戒及強制戒治後，猶再施用毒品不輟
    ，且曾各判處有期徒刑8 月、1 年確定（參上述前科表），
    顯見其毒癮非淺，施用毒品除戕害自身健康外，對社會秩序
    亦產生不良影響，並考量本件被告施用毒品之情節及其犯後
    坦承犯行之態度等一切情狀，本院仍依原審量處之刑而判處
    如主文所示之刑。又查被告上開犯罪時間在中華民國96年4
    月24日以前，合於中華民國96年罪犯減刑條例所定之減刑條
    件，爰依法減其刑期二分之一如主文所示。
五、被告經合法傳喚，無正當理由，不到庭（見本院卷第21、32
    頁之送達證書、刑事報到單），依據刑事訴訟法第371 條規
    定，不待其陳述，逕行判決。
據上論結，應依刑事訴訟法第369 條第1 項前段、第364 條、第
371 條、第299 條第1 項前段，毒品危害防制條例第10條第1 項
，刑法第11條前段、第47條第1 項，中華民國96年罪犯減刑條例
第2 條第1 項第3 款、第7 條，判決如主文。
本案經檢察官方娜蓉到庭執行職務。
中　　華　　民　　國　　96　　年　　9 　　月　　26　　日
                  刑事第一庭    審判長法  官  郭雅美
                                      法  官  莊崑山
                                      法  官  張意聰
以上正本證明與原本無異。
如不服本判決應於收受本判決後10日內向本院提出上訴書狀，其
未敘述上訴理由者，並得於提起上訴後10日內向本院補提理由書
狀（均須按他造當事人之人數附繕本）「切勿逕送上級法院」。
中　　華　　民　　國　　96　　年　　9 　　月　　26　　日
　　　　　　　　　　　　　　　　　　　書記官  呂素珍
附錄本件判決論罪科刑法條：
毒品危害防制條例第10條第1項
施用第一級毒品者，處6 月以上5 年以下有期徒刑。
